臺灣高等法院臺中分院刑事判決
110年度上易字第195號
上  訴  人  
即  被  告  陳敬為


                    (現於法務部○○○○○○○○○○○執行中)      
            曾勝鵬


上列一人之
選任辯護人  林宗竭律師
            蔡頤奕律師
上列上訴人即被告等因贓物等案件，不服臺灣臺中地方法院109
年度易字第2704號中華民國109年12月29日第一審判決（起訴案
號：臺灣臺中地方檢察署109年度偵字第15318、16260、16264、
17229、22317號），提起上訴，本院判決如下：
    主  文
原判決關於戊○○如附表編號7所示竊盜部分及就戊○○所處不得易
科罰金之刑所定應執行刑部分，均撤銷。
戊○○犯如附表編號7所示之罪，處如附表編號7所示之刑及沒收。
其他上訴駁回。
戊○○不得易科罰金部分（即附表編號1至3、7、8），應執行有期
徒刑壹年捌月。
己○○緩刑貳年。
    犯罪事實
一、戊○○應可預見至如附表編號1至3、7、8所示高、國中學校 
    球場打球之人，大多為高、國中學生，係未滿18歲之少年，
     竟意圖為自己不法之所有，各基於竊盜之犯意，分別於如
    附表所示時間、地點，以如附表所示方式，竊取如附表編號
    1至3 、7至8「被害人」欄所示少年劉○圻等人及如附表編 
    號4至6「被害人」欄所示乙○○等人所有如附表一編號1至8所
    示手機等物，得手後，即逃離現場。嗣上揭劉○圻等人發現
    遭竊後，均報警處理，經警循線查獲上情，並扣得如附表編
    號2所示IPHONE XR之模型機1支及如附表編號5所示IPHONE X
    R手機1支。
二、己○○見戊○○於民國108年9月23日19時至22時間之某時，至其
    所經營位於臺中市○區○○路000號AMIGO維修中心，變賣上開
    竊得之如附表編號5所示辛○○所有IPHONE XR手機1支（下稱
    系爭手機），可得預見系爭手機已被辛○○設定密碼鎖定而無
    法開啟，且戊○○亦無法提出系爭手機原持有人之真實姓名年
    籍或其他合法取得之證明文件，極可能為來路不明或非法取
    得之贓物，竟基於縱為贓物仍不違背本意之故買贓物不確定
    故意，以新臺幣（下同）1萬元之廉價向戊○○收購持有系爭
    手機，旋將系爭手機以不詳方式，重置為原廠出廠原始設定
    ，而將辛○○儲存於系爭手機內之個人資料及訊息等電磁紀錄
    予以變更清除（妨害電腦部分，未據告訴），並於翌日（24
    日）16時許，在位於臺中市○區○○路0段000號全家超商臺中
    金站店2樓，以1萬4000元之價格轉售系爭手機予不知情之曹
    惠琳。嗣於109年2月7日，經警追查系爭手機下落，發現已
    為曹惠琳持用中，乃通知曹惠琳至警局說明，經曹惠琳說明
    取得系爭手機之過程並交付系爭手機予警方查扣，而循線悉
    上情。
三、案經劉○圻、黃○婷、林○庭訴由臺中市政府警察 局第三分局
    （下稱第三分局）；洪○宏、林○華、乙○○訴由臺中市政府警
    察局第一分局（下稱第一分局）；辛○○訴由臺中市政府警察
    局第二分局（下稱第二分局）；庚○○訴由臺中市政府警察局
    第六分局（下稱第六分局），分別報請臺灣臺中地方檢察署
    檢察官偵查起訴。
    理  由
壹、證據能力：
一、按被告以外之人於審判外之陳述，雖不符刑事訴訟法第159 
    條之1至第159條之4之規定，但經當事人於審判程序同意作
    為證據，法院審酌該言詞陳述或書面陳述作成時之情況，認
    為適當者，亦得為證據；當事人、代理人或辯護人於法院調
    查證據時，知有第159條第1項不得為證據之情形，而未於言
    詞辯論終結前聲明異議者，視為有前項之同意。刑事訴訟法
    第159條之5第1項、第2項分別定有明文。查就本判決以下所
    引用被告以外之人於審判外之陳述，檢察官、上訴人即被告
    戊○○（下稱被告戊○○）、上訴人即被告己○○（下稱被告己○○
    ）及其辯護人均表示同意有證據能力或無意見（見本院卷第
    115至121、209至216頁），本院審酌該等證據之取得過程並
    無瑕疵，以之作為證據係屬適當，認均有證據能力。 　　
二、非供述證據之物證，或以科學、機械之方式，對於當時狀況
    所為忠實且正確之記錄，性質上並非供述證據，無傳聞法則
     規定之適用，如該非供述證據非出於違法取得，並已依法
    踐 行調查程序，即不能謂其無證據能力。本件判決以下引
    用之 非供述證據，經本院於審理時依法踐行調查證據程序
    ，與本 案待證事實具有自然之關聯性，且無證據證明係公
    務員違法 取得之物，依法自得作為證據。 
貳、認定犯罪事實之證據及理由：
一、被告戊○○竊盜部分：
　㈠被告戊○○於如附表所示時間、地點，竊盜如附表所示被害人
    劉○圻等人之手機等物之事實，業據被告戊○○於警詢、偵訊
    、原審及本院審理時均坦承不諱（見警卷第5至11頁；偵162
    60卷第33至37頁；偵15318卷第91至97、131至135、137至13
    9頁；原審卷第95至96、195至200、248頁；本院卷第113、1
    22、224頁），核與證人即被害人劉○圻（見偵15318卷第43
    至45頁）、證人即被害人洪○宏（見偵16260卷第39至43、45
    至47頁）、證人即被害人林○華（見偵16260卷第49至52頁）
    、證人即被害人乙○○（見偵16260卷第53至55、57至58頁）
    、證人即被害人辛○○（警卷第37-39頁）、證人即被害人庚○○（見偵17229卷第47至50、51至52頁）、證人即被害人黃○
    婷（見偵22317卷第49至53頁）、證人即被害人林○庭（見偵
    22317卷第57至59、61至63頁）於警詢證述其等遭竊情節相
    符，並與⑴證人林睿洋於警詢證述：其與庚○○（即附表編號6
    所示被害人）一起在何德公園籃球場打球時，被告戊○○曾與
    其對話過並詢問是否一起打球等情（見偵17229卷第59至60
    頁）；⑵證人傅文章於警詢證述：其於109年3月26日，在何
    安公園附近桌子撿到如附表一編號6所示手機，就將該手機
    交給何安派出所員警處理等情（見偵17229卷第67至69頁）
    ；⑶證人彭郭政於警詢證述：因其友人林○庭（即附表編號8
    所示被害人）所有之手機，在如附表編號8所示時、地不見
    ，就以其所有手機撥打林○庭之手機門號，當時有一名男子
    接聽並冒充健康派出所石姓警員，對其表示警方有拾獲林○
    庭手機，要索取林○庭手機螢幕及開機之密碼，林○庭誤信就
    將手機螢幕及開機之密碼告訴對方，後來其與林○庭到健康
    派出所詢問，才知沒有石姓員警，學校之監視器錄影畫面有
    拍到被告戊○○影像，後於同年月16日查獲一名手機偷竊者即
    被告戊○○，其發現與上開通話者聲音一樣等情（見偵22317
    卷第67至69頁）均相吻合。復有①第三分局勤工派出所職務
    報告、監視器翻拍照片、現場照片、第三分局偵查隊職務報
    告（關於如附表編號1所示被害人劉○圻部分，見偵15318卷
    第35至37、65至69、85頁）；②丁○○出具之指認犯罪嫌疑人
    紀錄表及真實姓名年籍對照表、扣押筆錄、扣押物品目錄表
    及收據【扣得如附表編號2所示iphone XR之模型機】、蒐證
    及現場照片、監視錄影畫面翻拍照片、報案三聯單（關於附
    表編號2所示被害人洪○宏部分，見偵16260卷第59至61、69
    至73、91至101、135頁】；③林○華出具之指認犯罪嫌疑人紀
    錄表暨指認表及真實姓名對照表、監視錄影畫面翻拍照片、
    蒐證照片、報案三聯單（關於如附表編號3所示被害人林○華
    部分，見偵16260卷第63至67、103至117、137頁）；④第一
    分局民權派出所乙○○手機遭竊調閱監視器及偵辦作為報告、
    監視器錄影畫面翻拍照片、通信調取票、通聯調閱查詢單、
    受理各類案件紀錄表、報案三聯單、車輛詳細資料報表、扣
    押物品清單、扣押物品照片（關於如附表編號4所示被害人
    乙○○部分，見偵16260卷第75至89、119至125、131、133、1
    39、163至167頁】；⑤現場逢甲大學google地圖、第六分局
    西屯派出所受理竊案偵查報告、辛○○之手機機碼照片、第二
    分局文正派出所陳報單（關於如附表編號5所示被害人辛○○
    部分，見警卷第93至97、101至103頁）；⑥何安派出所職務
    報告、林睿洋出具之指認犯罪嫌疑人紀錄表暨指認表及真實
    姓名對照表、遺失(拾得)物領據、贓物認領保管單、監視器
    錄影翻拍照片、報案三聯單、受理各類案件紀錄表、車牌號
    碼000-000號車輛詳細資料報表（關於如附表編號6所示被害
    人庚○○部分，見偵17229卷第41、61至65、83至105、127頁
    ）；⑦第三分局偵查隊偵查報告、第三分局立德派出所職務
    報告、黃○婷指認被告戊○○之照片、受理各類案件紀 錄表、
    報案三聯單、現場照片、監視器錄影畫面翻拍照片、接獲失
    竊手機門號來電之手機畫面擷圖、黃○婷遭竊手機序號資料
    照片、通信調取票、通聯調閱查詢單（關於如附表編號7所
    示被害人黃○婷部分，見偵22317卷第39至42、55、73至87、
    101至108頁）；⑧第三分局偵查隊偵查報告、第三分局立德
    派出所職務報告、林○庭指認戊○○之照片、彭郭政指認戊○○
    照片、現場照片、監視器錄影畫面翻拍照片、證人彭郭政協
    助林○庭撥打電話至失竊手機門號之手機畫面擷圖、林○庭遭
    竊手機序號資料照片、通信調取票、通聯調閱查詢單（關於
    如附表編號8所示被害人林○庭部分，見偵22317卷第39至42
    、65、71、89至99、101、109至114頁）在卷可憑。及如附
    表編號2所示IPHONE XR之模型機1支（見原審卷第83頁扣押
    物品清單）、如附表編號5所示IPHONE XR手機1支（即見原
    審卷第87頁扣押物品清單）扣案可佐。足認被告戊○○前揭任
    意性自白與事實相符，而堪採信。
　㈡被告戊○○雖辯稱：如附表編號1至3、7、8所示之行竊地點均
    是校園，校園是開放空間，一般民眾都可以進去運動，伊也
    是進去運動，看到籃球架有球友放置的手機就行竊，沒有辦
    法預知被害人是少年，少年比較不會持有高價手機云云。惟
    查：如附表編號1至3、7、8所示被害人劉○圻、洪○宏、林○
    華、黃○婷、林○庭於各該案發時，均係未滿18歲之少年，此
    據其等於警詢時證述明確，而如附表編號1至3、7、8所示之
    行竊地點分別為高中校園或國中校園之球場，衡情，就讀國
    中及高中之學生通常為未滿18歲之少年，被告戊○○進入上開
    國中或高中校園之球場行竊，當可看見當時正在上開校園球
    場內打球之人大多為國中或高中學生而為未滿18歲之少年；
    又現今手機使用普遍，學生因向家人親友借用或受贈而持用
    較高價位之手機，尚符常情；酌以被告戊○○於原審審理時亦
    供稱：伊在學校竊得之手機，伊知道被害人都是學生，未滿
    18歲，伊行竊時，他們都在做活動或運動等語（見原審卷第
    96頁），足見被告戊○○下手竊取如附表編號1至3、7至8所示
    手機時，均可預見認識該等手機之持用人係少年。是被告戊○○上開所辯，顯係事後卸責之詞，不足採信。
　㈢被告戊○○雖又辯稱：就如附表編號5部分，伊沒有竊得現金40
    0元云云。惟查：被害人辛○○因打球，將現金400元與如附表
    編號5所示手機一起放置在案發地點球場旁，且係同時發現
    遭竊等情，業據被害人辛○○證述明確（見警卷第37至39頁）
    ，並有現場逢甲大學google地圖、第六分局西屯派出所受理
    竊案偵查報告、第二分局文正派出所陳報單（見警卷第93至
    97、103頁）在卷可佐。酌以被告戊○○確有至案發地點竊取
    上開手機，此為被告所承認，又被害人辛○○於報案時根本不
    知道行竊之人是誰，然其於案發後不久向警方報案時，除向
    警方訴說其手機遭竊外，還特別敘說：因為我的手機被偷還
    有現金400元被偷，故至派出所報案，手機及皮包裡的現金4
    00元遭竊，現場只留下我的皮包等語（見警卷第37頁），堪
    認被害人辛○○所述，確有其事。是被告戊○○此部分辯解，亦
    難認可採。
　㈣據上所述，被告戊○○上開爭執辯解均非可採。本案犯罪事實
    一即如附表所示被告戊○○竊盜犯行，均事證明確，堪可認定
    ，皆應依法論科。　　　　　　
二、被告己○○故買贓物部分：
　  訊據被告己○○固坦承有於犯罪事實二所示之時間、地點，以
    1萬元價格向戊○○收購系爭手機（即如附表編號5所示手機）
    ，及以1萬4千元轉售予不知情之曹惠琳等情，惟矢口否認有
    故買贓物之犯行，辯稱：伊不知系爭手機係贓物，戊○ ○將
    系爭手機交給伊時，沒有鎖碼，伊沒有故買贓物之故 意云
    云。辯護人則辯護稱：被告己○○收取系爭手機時，並不認為
    該手機是贓物，戊○○也未向被告己○○說該手機是贓物，被告
    己○○以1萬元收購該手機，符合交易常情云云。經查：
　㈠系爭手機係戊○○於如附表編號5所示時間、地點，以如附表所
    示方式竊得等情，業經本院認定如前，是系爭手機為戊○○竊
    取所得之贓物，堪可認定。戊○○於108年9月23日19時至22時
    之間某時，至被告己○○所經營位於上址之AMIGO維修中心，
    變賣其所竊得之系爭手機，被告己○○以1萬元向戊○○收購系
    爭手機等情，業據證人戊○○證述在卷（見警卷第9至10頁；
    偵15318卷第97頁；原審卷第218至222 頁】，且為被告己○○
    所承認（見警卷第19至20頁；原審卷第101、103、246頁；
    本院卷第224頁），並有被告己○○之合作金庫行動網路銀行
    轉帳對帳單通知列印資料（見警卷71頁）在卷可憑，堪信屬
    實。
　㈡被告己○○於108年9月23日19時至22時之間某時，收購系爭手
    機後，隨即於翌日（即24日）某時，以1萬4000元之價格轉
    售予不知情之曹惠琳取得等情，亦為被告己○○所承認，且據
    證人曹惠琳於警詢證述明確（見警卷第32至34頁），並有曹
    惠琳出具之自願受搜索同意書、搜索扣押筆錄、扣押物品目
    錄表及收據、曹惠琳提供手機系統訊息暨犯嫌對話紀錄、門
    號0000000000號查詢單明細、通信調取票、通聯調閱查詢單
    在卷可憑（見警卷第41至49、51至67頁），此部分事實，亦
    堪認定。
　㈢被告己○○及其辯護人雖以前詞辯解及辯護，惟查：
　1.證人戊○○自108年6、7月間起，即開始將所竊得手機出售給
    被告己○○，前後共約6、7支，系爭手機大概是第3、4支手機
    乙情，業據證人戊○○證述在卷（見原審卷第197頁），對照
    卷附被告己○○與證人戊○○於108年8月24日19時6分許起之LIN
    E對話紀錄，被告己○○稱「哈羅那幾個人有要拿APPLE id跟
    盒子換錢嗎」等語，證人戊○○回覆稱「目前沒有」、「說有
    配件」、「你們可以嗎？」、「二手用過的」等語（見偵12
    624卷第67頁），及被告己○○所提出其向戊○○收購6支手機之
    讓渡書（見警卷第73至83頁），核與被告己○○供稱其向戊○○
    共收購約6、7支手機等情相符（見原審卷238頁），足證被
    告己○○於108年9月23日向證人戊○○收購系爭手機前，已曾向
    戊○○收購數支手機。
　⒉被告己○○剛向戊○○收購手機之初，曾要求戊○○當場書寫讓渡
    書，俟後戊○○接續拿IPHONE手機出售給被告己○○，被告己○○
    不僅主動詢問戊○○還有無手機可賣，並讓戊○○先書寫空白讓
    渡書等情，業據證人戊○○於原審證述：伊剛開始拿偷來手機
    賣給被告己○○時，被告己○○說要有讓渡書，可是伊沒辦法拿
    出任何賭客之證件，才以伊證件給被告己○○做讓渡書之登記
    ，伊自己填完出生年月日、身分證字號及聯絡電話等個人資
    料，其他內容由被告己○○書寫，被告己○○並沒有問賭客的名
    字；被告己○○知道伊之後還會再拿來，每次寫都要出示證件
    ，覺得很麻煩，就讓伊先寫讓渡書約7、8張，伊只簽名而已
    ，其他保留空白，日期給店家標註，但伊沒辦法記得系爭手
    機有無在讓渡書簽名等語（見原審卷第202至203、209至212
    頁），並有前揭被告己○○與證人戊○○之LINE對話紀錄（見偵
    12624卷第67頁）在卷可憑，佐以卷附證人戊○○簽名之讓渡
    書，經查對並無系爭手機序號【即IMEI:000000000000000號
    】之讓渡書（見警卷第73至83頁）。衡情，被告己○○對戊○○
    屢屢拿IPHONE手機前來變賣，卻無法提供手機來源之資料給
    被告己○○，其手機來源是否正當，已屬可疑，觀之其等前揭
    交易處理模式，顯與交易常情不符，是被告己○○主觀上應可
    預見戊○○所出售之手機可能係來源不合法之贓物。
　⒊又戊○○偷得系爭手機後，該手機螢幕呈關閉及鎖碼狀態，戊○○僅取出系爭手機之門號SIM卡，並未對系爭手機有任何處置
    或其他更動行為，此經證人戊○○於原審審理時證述：伊偷來
    的手機有拿到被告己○○店裡出售給被告己○○約6、7支，出售
    前，伊會將手機裡SIM卡拔出來，因手機有密碼，伊沒辦法
    解開密碼、也沒有解綁定的技術，交給被告己○○就能處理，
    且伊偷來的每1支手機都是要解鎖及處於關機狀態；伊沒有
    系爭手機密碼，沒辦法解開系爭手機，在開機時會處於解鎖
    第一道密碼模式畫面，伊只有將SIM卡拔出及關閉電源而已
    ，就拿去賣給被告己○○等語（見原審卷第195至196、214、2
    43、245頁）。縱證人戊○○變賣系爭手機時，有向被告己○○
    陳稱係賭客抵押的手機，因沒有錢贖回而放棄云云（見原審
    卷第195至196頁），然系爭手機既非戊○○所有之手機，且該
    手機處於關閉鎖碼，無法開啟，顯而易見係第三人所有之手
    機，又被告係以10000元向戊○○收購該手機，隨即以14000元
    轉售給第三人曹惠琳，足見該手機現值至少仍有萬元以上之
    價值，並非便宜廉價，且此為被告己○○所明知之情，雖戊○○
    有上開虛假之言，卻無法提出其所述賭客之真實姓名年籍或
    聯絡電話，亦無提出相關證明文件，例如抵押證明、拋棄手
    機證明，或者有其他合法取得憑證，酌以被告己○○係從事手
    機維修、收購中古手機之業務，其對於手機狀況或來源是否
    合法正當之問題，在生活經驗上，通常較一般民眾更為清楚
    敏銳，甚至系爭手機須經被告己○○為重置回原廠之原始設定
    （詳論於後），以上種種怪異不合情理之處，應足使被告己○○主觀上產生系爭手機極可能為來源不明或非法之贓物之預
    見；況非屬從事此行業之證人戊○○亦稱：伊說是賭場那邊賭
    客收購而來，被告己○○可能一開始第1、2次會跟伊收購，可
    是次數多了，大概也會起疑，覺得伊怎麼每次都能拿出這些
    手機，時間又很接近，賭客會不會想贖回，因手機還很新等
    語（見原審卷第207至208頁），更足以佐證被告己○○主觀上
    對於系爭手機極可能為來源不明或非法之贓物應有預見。
　⒋被告己○○雖辯稱：戊○○將系爭手機交給伊時，沒有鎖碼云云
    。惟查：
　⑴按蘋果廠牌IPHONE手機乃知名高價昂貴手機，無論臺灣或其
    他各國民眾均簇擁此一品牌手機，市場占有率及流通率甚高
    ，凡購買持有該廠牌手機於使用前，通常會做開機及開鎖密
    碼設定，此為眾所周知之事，且戊○○偷得系爭手機後，該手
    機螢幕呈關閉及鎖碼狀態，此情亦據證人戊○○證述明確，有
    如前述，而被告己○○供稱一般設定蘋果帳號係綁定手機，非
    手機持有本人不可能解開密碼，只有蘋果原廠才能解鎖等情
    （見原審卷第241頁），由此堪認系爭手機遭證人戊○○竊取
    時，該手機螢幕應係處於關閉及鎖碼之狀態無訛。
　⑵證人曹惠琳於上揭時間購得系爭手機後，即於108年9月24日1
    7時13分起，開始使用門號0958***969號對外發話、發簡訊
    等通訊行為，此有上開電話號碼查詢單明細、通信調取票及
    通聯調閱查詢單在卷可憑（見警卷第51至67頁），足見被告
    己○○出售系爭手機予證人曹惠琳時，已無被害人辛○○設定資
    料及使用後所留下之資料，該手機呈現清空之空機狀態。再
    對照證人戊○○證述：伊偷到的手機，均是使用者在使用，都
    有資料及密碼，伊拿到現場給被告己○○處理，有恢復原廠設
    定，即將使用者資料清掉，就可以正常使用等情（見原審卷
    第199至200頁），及依卷附被告己○○與證人戊○○之LINE對話
    紀內容，被告己○○詢問「哈羅那幾個人有要拿APPLE id跟盒
    子換錢嗎」等語，並告知「主要要帳號跟密碼，他可以用電
    腦登錄解鎖，也不一定要寫帳號密碼」、「https://www.ic
    loud.com/find-my-iphone/」、「這個網址登入就可以了」
    等語（見偵卷第12624號卷第67頁），亦堪認證人戊○○上揭
    證述情節，應係屬實，足見被告己○○知悉IPHONE手機在無帳
    號密碼開啟手機之情形下，要如何登錄IPHONE手機並解鎖，
    再將系爭手機內儲存之電磁資料完全清除，而重置回原廠原
    始設定之狀態甚明。
　⑶被告己○○主觀上既知該手機已被原手機持用人將手機螢幕及
    開機均設定密碼所鎖住而無法開啟，且證人戊○○縱有向被告
    己○○謊稱因賭客借款或抵押而取得系爭手機云云，但由證人
    戊○○始終無法確切說明系爭手機所有或持用人之真實姓名年
    籍或聯絡方式，亦無法提出交付系爭手機之人所書寫抵押或
    拋棄證明，亦或其他合法相關憑證，依據通常經驗觀察，應
    可判斷該手機極可能為來路不明或非法管道所取得之贓物，
    況且被告己○○係專門從事手機維修、收購之業者，被告己○○
    也自承其曾學習資訊管理之相關專業知識（見原審卷第246
    頁），更難謂其不能預見此情，然被告己○○竟貪圖小利，縱
    認有可能是贓物也無所謂，仍予以買受，顯見其主觀上應有
    不違背本意之故買贓物不確定故意甚明。
　㈣綜上所述，被告己○○及其辯護人前揭辯解及辯護意旨，均非
    可採。本案犯罪事實二所示被告己○○故買贓物之犯行，事證
    明確，堪可認定，應依法論罪科刑。
參、論罪及刑之加重或減輕：
一、關於被告戊○○部分【犯罪事實一】：
　㈠按刑法總則之加重，係概括性之規定，所有罪名均一體適用
    ；刑法分則之加重，係就犯罪類型變更之個別犯罪行為予以
    加重，成為另一獨立之罪名。兒童及少年福利與權益保障法
    第112條第1項前段所定：「成年人教唆、幫助或利用兒童及
    少年犯罪或與之共同實施犯罪或故意對其犯罪者，加重其刑
    至二分之一」，其中成年人教唆、幫助或利用兒童及少年犯
    罪或與之共同實施犯罪之加重，並非對於個別特定之行為而
    為加重處罰，其加重係概括性之規定，對一切犯罪皆有其適
    用，自屬刑法總則加重之性質；至故意對兒童及少年犯罪之
    加重，係對被害人為兒童及少年之特殊要件予以加重處罰，
    乃就犯罪類型變更之個別犯罪行為予以加重，則屬刑法分則
    加重之性質。查本案被告戊○○為如附表編號1至3、7、8所示
    竊盜犯行時為成年人，而如附表編號1至3、7、8所示被害人
    劉○圻、洪○宏、林○華、黃○婷、林○庭則均係未滿18歲之少
    年，且被告戊○○下手行竊時，均可預見認識上開被害人係少
    年，有如前述。是核被告戊○○所為如附表編號1至3、7至8所
    示部分，均係犯兒童及少年福利與權益保障法第112條第1項
    前段、刑法第320條第1項之成年人對少年犯竊盜罪；所為如
    附表編號4至6所示部分，均係犯刑法第320條第1項之竊盜罪
    。起訴書就如附表編號1至3、7至8所示部分所援引之起訴法
    條雖為刑法第320條第1項之竊盜罪（原審卷第17至18頁），
    然業經檢察官於原審準備程序當庭補充更正起訴法條為兒童
    及少年福利與權益保障法第112條第1項前段、刑法第320條
    第1項之成年人對少年犯竊盜罪（見原審卷第95頁），自無
    庸諭知變更起訴法條，附此敘明。
　㈡被告戊○○所犯如附表所示8次竊盜犯行，其犯意各別，行為互
    殊，應分論併罰。
　㈢被告戊○○如附表編號1至3、7至8所示成年人對少年犯竊盜罪
    ，應依兒童及少年福利與權益保障法第112條第1項前段之規
    定加重其刑。被告戊○○雖辯稱：伊無法預見被害人是少年，
    不應適用兒童及少年福利與權益保障法第112條第1項前段之
    規定加重其刑云云（見本院卷第　35、113、226頁），然被
    告戊○○下手行竊時，可預見認識如附表編號1至3、7、8所示
    被害人劉○圻、洪○宏、林○華、黃○婷、林○庭均係未滿18歲
    之少年，有如前述，自應依兒童及少年福利與權益保障法第
    112條第1項前段之規定加重其刑，被告此部分所辯，尚非可
    採。　　
　㈣被告戊○○前曾因營利姦淫猥褻案件．經臺灣臺中地方法院106
    年訴字1707號判決判處有期徒刑5月、5月，應執行有期徒刑
    8月確定，並於107年8月31日以易科罰金執行完畢，此有臺
    灣高等法院被告前案紀錄表在卷可參。被告戊○○於前開徒刑
    執行完畢後5年以內，故意再犯有期徒刑以上之如附表所示
    各罪，均為累犯。經審酌被告戊○○前有多次竊盜犯罪之前科
    紀錄，且其於受前揭徒刑執行完畢後未滿2年，即再為如附
    表所示竊盜犯行，足見其惡性非輕，對刑罰反應力顯然薄弱
    ，且因此加重其所犯上開各罪之最低本刑，並不致生行為人
    所受之刑罰超過其所應負擔罪責及其人身自由因此有遭受過
    苛之侵害，而不符憲法罪刑相當原則或牴觸憲法第23條比例
    原則之情形，應依刑法第47條第1項規定，各加重其刑。被
    告戊○○辯稱：伊本案所犯之罪與前案所犯之罪，罪名、法益
    種類及罪質完全不同，不應依累犯規定加重其刑云云（見本
    院卷第37、113、226頁），亦非可採。 
二、關於被告己○○部分【犯罪事實二】：
　　核被告己○○就犯罪事實二部分所為，係犯刑法第349條第1項
    之故買贓物罪。
肆、上訴駁回之說明【被告戊○○如附表編號1至6、8所示竊盜部
    分、就被告戊○○所處得易科罰金之刑（即附表編號4至6）所
    定應執行刑部分、被告己○○故買贓物部分】：
一、原審經審判結果，以被告戊○○如附表編號1至6、8所示竊盜
    犯行、被告己○○故買贓物犯行之罪證明確，適用兒童及少年
    福利與權益保障法第112條第1項前段、刑法第11條、第320
    條第1項、第349條第1項、第47條第1項、第41條第1項前段
    、第8項、第51條第5款、第38條第2項前段、第38條之1第1
    項前段、第3項、第4項、第5項，刑法施行法第1條之1第1項
    等規定，並審酌被告戊○○前曾因竊盜等犯罪，迭經法院論罪
    科刑，被告己○○前無犯罪之前科紀錄，此有其等之前案紀錄
    表可按；被告戊○○仍不知悔悟，恣意不斷竊取他人所有之物
    ，造成如附表編號1至6、8所示被害人受有財產上損害；被
    告己○○則身為手機維修店兼中古手機收購之業者，對智慧型
    手機應有相當專業知識，當知謹慎注意商品來源，既可認系
    爭手機來源可疑或不明，竟貪圖小利，率爾逕予收購，被告
    2人上開行為均有不該，應值相當非難；兼衡被告2人之犯罪
    動機、目的、手段，及被告戊○○於偵訊或原審中坦承犯行，
    被告己○○始終飾詞否認之態度，以及上開被害人損害程度，
    並考量被告戊○○自述大學畢業、從事服務業、在茶飲料店工
    作、未婚、經濟勉持，被告己○○則自述大學肄業、大學讀資
    訊管理、從事中古車買賣、二手手機買賣及維修、未婚、經
    濟狀況勉持等一切情狀，分別①就被告戊○○如附表編號1至6
    、8所示部分，各量處如附表編號1至6、8所示之刑，及其中
    得易科罰金之刑部分（即如附表編號4至6所示之刑）各諭知
    易科罰金之折算標準，及②就被告己○○部分，量處有期徒刑5
    月，及諭知易科罰金之折算標準，並就被告戊○○所處得易科
    罰金之刑部分（即如附表編號4至6所示之刑），斟酌被告戊○○竊盜犯罪期間、手段方式、違反法義務目的與程度、對其
    懲戒與教化預期效 用及比例原則等情，定應執行刑為有期
    徒刑9月，及諭知易科罰金之折算標準，復諭知沒收及追徵
    或說明不予沒收之理由（均詳後述）。核原審認事用法及證
    據取捨均無不當，且本於被告2人之責任為基礎，具體斟酌
    刑法第57條各款所規定之量刑因子，於量刑理由詳加說明，
    及斟酌被告戊○○所處得易科罰金之刑（即如附表編號4至6）
    部分所犯數罪對於危害法益之加重效應等情狀而定其應執行
    之刑，無濫用量刑權限，亦無判決理由不備，就各罪所處之
    刑及所定應執行刑均尚稱妥適，並無量刑過重之情事，且諭
    知沒收亦與法有據，並無違誤。 
二、被告戊○○上訴意旨雖謂：①如附表編號1至3、8所示部分，不
    應適用兒童及少年福利與權益保障法第112條第1項前段之規
    定加重其刑；②就如附表編號5部分，伊沒有竊得現金400元
    ；③如附表編號1至6、8所示竊盜犯罪與前案所犯之罪，罪名
    、法益種類及罪質完全不同，不應依累犯規定加重其；④伊
    有請家人幫伊向被害人談和解及賠償損害；⑤原審量刑過重
    ，請從輕量刑云云。惟查：
　㈠被告戊○○下手行竊時，均可預見認識如附表編號1至3、8所示
    被害人（告訴人）劉○圻、洪○宏、林○華、林○庭則均係未滿
    18歲之少年，自應依兒童及少年福利與權益保障法第112條
    第1項前段之規定加重其刑，有如前述，是被告戊○○上訴意
    旨主張：不應適用兒童及少年福利與權益保障法第112條第1
    項前段之規定加重其刑云云，尚非可採。　　
　㈡被害人辛○○因打球，將現金400元與如附表編號5所示手機一
    起放置在案發地點球場旁，且係同時發現遭竊，此據被害人
    辛○○證述明確，並有現場逢甲大google地圖、第六分局西屯
    派出所受理竊案偵查報告、第二分局文正派出所陳報單在卷
    可佐，且被告戊○○確有至案發地點竊取上開手機，此為被告
    所承認，酌以被害人辛○○於報案時根本不知道行竊之人是誰
    ，然其於案發後不久向警方報案時，除向警方訴說其手機遭
    竊外，還特別敘說：因為我的手機被偷還有現金400元被偷
    ，故至派出所報案，手機及皮包裡的現金400元遭竊，現場
    只留下我的皮包等語，堪認被害人辛○○所述，確有其事，有
    如前述。是被告戊○○上訴意旨辯稱：伊沒有竊得現金400元
    云云，亦非可採。　　
　㈢被告戊○○於前述徒刑執行完畢後5年以內，故意再犯有期徒刑
    以上之如附表編號1至6、8所示各罪，均為累犯，斟酌其前
    有多次竊盜犯罪之前科紀錄，且於受有期徒刑執行完畢後未
    滿2年，即再為如附表所示竊盜犯行，足見其惡性非輕，對
    刑罰反應力顯然薄弱，且因此加重其上開各罪之最低本刑，
    並不致生行為人所受之刑罰超過其所應負擔罪責及其人身自
    由因此有遭受過苛之侵害，而不符憲法罪刑相當原則或牴觸
    憲法第23條比例原則之情形，應依刑法第47條第1項規定，
    各加重其刑，亦有如前述。是被告戊○○上訴意旨主張：不應
    依累犯規定加重其刑云云，亦非可採。　　
　㈣被告戊○○雖於本院審理時供稱：伊有請家人向被害人談和解
    及賠償損害，因伊目前在監所，和解資料請聯絡伊的母親云
    云（見本院卷第226、261頁）。然迄今未見被告戊○○或其家
    人陳報有何已與被害人達成和解或賠償損害之情事，且經本
    院書記官於110年5月18日與被告戊○○的母親聯繫結果，被告
    戊○○的母親表示：目前沒有和解，我也無能為力，所以沒有
    資料提供等語，此有本院公務電話查詢紀錄表在卷可參（見
    本院卷第287頁）。是被告戊○○此部分上訴意旨，亦無可採
    。
　㈤原審就被告戊○○如附表編號1至6、8所示竊盜部分，本於被告
    戊○○之責任為基礎，具體斟酌刑法第57條各款所規定之量刑
    因子，於量刑理由詳加說明，及被告戊○○所處得易科罰金之
    刑（即如附表編號4至6）部分已斟酌被告所犯數罪對於危害
    法益之加重效應等情狀而定其應執行之刑，無濫用量刑權限
    ，亦無判決理由不備，所定應執行刑亦已從輕，並無量刑過
    重之情事。是被告戊○○上訴意旨指摘原審量刑過重云云，亦
    顯不足採。　
三、被告己○○雖提起上訴否認犯罪，然其故買贓物之犯行有前述
    證據資料可佐，事證明確，其犯行堪可認定，有如前述，是
    其上訴意旨猶執前詞否認犯罪，尚非可採。　　
四、綜上所述，被告戊○○提起上訴，以前揭情詞指摘原審判決就
    如附表編號1至6、8所示部分之判決違誤，及被告己○○上訴
    意旨猶執前詞否認犯罪，均非可採。被告戊○○就如附表編號
    1至6、8所示部分之上訴，及被告己○○之上訴，均為無理由
    ，均應予駁回。
五、被告己○○宣告緩刑之說明：
　　查被告己○○前未曾因故意犯罪受有期徒刑以上刑之宣告，此
    有臺灣高等法院被告前案紀錄表在卷可參，斟酌被告己○○有
    正當職業，係因一時失慮，致罹刑章，其雖否認主觀犯意，
    但對於客觀犯罪事實則坦白承認，本院綜合上情，認其經此
    偵、審程序與科刑之教訓，當能知所警惕，而無再犯之虞，
    本院因認對其所宣告之刑，以暫不執行為適當，爰依刑法第
    74條第1項第1款規定，併予宣告緩刑如主文第五項所示。　
伍、撤銷改判之說明【關於被告戊○○如附表編號7所示竊盜部分
    ，及就被告戊○○所處不得易科罰金之刑所定應執行刑部分】
    ：
一、原審經審判結果，認被告戊○○如附表編號7所示竊盜部分之
    罪證明確，予以論罪科刑，固非無見。惟查如附表編號7所
    示竊盜部分，被告戊○○竊得如附表編號7所示手機後，以500
    0元之代價變賣予不詳之成年人，此據被告戊○○於本院審理
    時供述明確 （見本院卷第113頁），上開變賣之所得5000元
    乃被告戊○○之犯罪所得，雖未扣案，應依刑法第38條之1第1
    項前段、第3項、第4項之規定，於被告戊○○所犯如附表編號
    7所示之罪項下併予宣告沒收，於全部或一部不能沒收或不
    宜執行沒收時，追徵其價額。原判決因未及審酌被告於本院
    審理時自白變賣如附表編號7所示手機之供述，而就該手機
    諭知沒收及追徵，而未變賣所得諭知沒收及追徵，尚非妥適
    。是被告戊○○以此為由提起上訴，指摘原判決違誤，為有理
    由，自應由本院將關於被告戊○○如附表編號7所示竊盜部分
    予以撤銷改判。因被告戊○○此部分係屬不得易科罰金之罪，
    原判決就被告戊○○不得易科罰金部分（即附表編號1至3、7
    、8）所定應執行刑，亦因此部分撤銷而失所附麗，應併予
    撤銷。
二、爰審酌被告戊○○曾有多次竊盜犯罪之前科紀錄，此有其臺灣
    高等法院被告前案紀錄表在卷可參，猶不知悔悟，恣意竊取
    他人財物，造成如附表編號7所示被害人受有財產上損害；
    並考量其犯罪之動機、目的及手段，犯後坦承犯行之態度，
    兼衡其自述大學畢業知識程度，前曾從事服務業、未婚、經
    濟勉持及現因另案在監所執行中等一切情狀，就被告戊○○如
    附表編號7所示竊盜部分，量處如附表編號7所示之刑。另斟
    酌被告戊○○就前揭上訴駁回部分所諭知不得易科罰金之刑（
    即附表編號1至3、8所處之刑）及撤銷改判部分所諭知之不
    得易科罰金之刑（即附表編號7所處之刑），所犯均係侵害
    個人法益之竊盜犯罪，犯罪類型相同，應為整體之非難評價
    後，定其應執行之刑如主文第四項所示。
陸、沒收之說明：
一、被告戊○○部分：
　㈠扣案之IPHONE XR之模型手機1支，係被告戊○○所有之物 ，其
    目的為讓如附表編號2所示被害人誤認錯拿手機，此據被告
    戊○○供認在卷（見15318號卷第137頁），乃供被告戊○○犯如
    附表編號2所示竊盜犯罪所用之物，爰依刑法第38條第2項前
    段規定，於被告戊○○犯如附表編號2所示之罪項下併予宣告
    沒收。
　㈡被告戊○○竊得如附表編號1至5、7、8所示之手機後，分別以1
    8000元【附表編號1】、10000元【附表編號2】、10600元【
    起訴書誤載為1萬元，附表編號3】、17000元【附表編號4】
    、10000元【附表編號5】、5000元【附表編號7】、10500元
    【附表編號8】之代價變賣予賴曉雯或不詳之成年人，此據
    被告戊○○供述在卷 （見原審卷第95至96頁；本院卷第113頁
    ），並有證人賴曉雯提出之交易明細單可憑（見15318號卷
    第83頁），上開變得財物均為其犯罪所得，雖均未扣案，仍
    應依刑法第38條之1第1項前段、第3項、第4項之規定，於被
    告戊○○所犯各該罪項下分別宣告沒收，於全部或一部不能沒
    收或不宜執行沒收時，追徵其價額。
　㈢被告戊○○犯如附表編號5所示竊盜行為，除竊得上開所述手機
    外，尚竊得被害人辛○○所有之現金400元，亦為其犯罪所得
    ，雖未扣案，應依刑法第38條之1第1項前段、第3項之規定
    ，於被告戊○○所犯如附表編號5所示之罪項下宣告沒收，於
    全部或一部不能沒收或不宜執行沒收時，追徵其價額。
　㈣被告戊○○所竊得如附表編號6所示手機，固為其犯罪所得之物
    ，惟該手機業經警方查扣並發還予被害人庚○○，此有有扣押
    筆錄、扣押物品目錄表及收據（見偵17229卷第71-77頁）、
    遺失拾得物領據（見偵17229卷第83頁）及贓物認領保管單
    （見偵17229卷第87頁）在卷可憑，爰依刑法第38條之1第5
    項規定，不予宣告沒收。
二、被告己○○部分
  ㈠被告己○○故買贓物即系爭手機後，而以1萬4千元出售予不知
    情之曹惠琳，為被告己○○坦承明確，詳如前述，可認其 犯
    罪所得為1萬4千元，未扣案，亦未賠償被害人辛○○， 應依
    刑法第38條之1第1項前段、第3項規定，於被告己○○所犯之
    罪項下併予宣告沒收，於全部或一部不能沒收或不宜執行沒
    收時，追徵其價額。辯護意旨謂：被告己○○就本案並無犯罪
    所得云云（見本院卷第265頁），尚非可採。　
  ㈡關於扣案之IPHONE XR手機1支（即系爭手機）部分：
　⒈扣案之IPHONE XR手機1支，原所有人雖為如附表編號5所示被
    害人辛○○，然被告戊○○竊得後，變價1萬元出售予被告己○○
    ，被告己○○再以1萬4000元轉售予不知情之第三人曹惠琳取
    得，有如前述，則該手機現為第三人曹惠琳取得占有中，且
    並非無償取得或以顯不相當對價取得甚明，核非刑法第38條
    之1第2項規定「明知他人違法行為而取得」、「因他人違法
    行為而無償或以顯不相當之對價取得」或「犯罪行為人為他
    人實行違法行為，他人因而取得」之情形，自無從依刑法第
    38條之1第2項之規定諭知沒收。
　⒉按動產物權之讓與，非將動產交付，不生效力。動產之受 讓
    人占有動產，而受關於占有規定之保護者，縱讓與人無 移
    轉所有權之權利，受讓人仍取得其所有權。占有之移轉 ，
    因占有物之交付而生效力。以動產所有權，或其他物權 之
    移轉或設定為目的，而善意受讓該動產之占有者，縱其 讓
    與人無讓與之權利，其占有仍受法律之保護。但受讓人 明
    知或因重大過失而不知讓與人無讓與之權利者，不在此 限
    。動產占有之受讓，係依民法第761條第2項規定為之者，以
     受讓人受現實交付且交付時善意為限，始受前項規定之保 
    護。且拋棄動產物權者，並應拋棄動產之占有。民法第761
    條第1項、第946條、第948條、第801條各定有明文。查扣案
    之IPHONE XR手機係屬動產性質，縱被告戊○○（成立竊盜罪 
    ）、己○○（成立故買贓物罪）均無移轉該手機所有權或讓與
    之權利，然第三人曹惠琳並非在明知或重大過失下，因不知
    被告戊○○、己○○均無移轉或讓與該手機之權利，而依據中古
    手機價格1萬4000元為交易而買受之，是第三人曹惠琳要難
    謂非善意買受之行為，依前開規定，應受上開民事法律對其
    善意占有之保護。至於辯護意旨雖謂：被告己○○已經向第三
    人曹惠琳買回該手機云云（見本院卷第230、265頁），然此
    乃第三人曹惠琳善意買受該手機後，再與被告己○○進行交易
    ，不影響第三人曹惠琳善意買受而受善意占有保護之情事。
    因此，該手機之動產權利歸屬，在第三人曹惠琳尚未將系爭
    手機之占有（含直接占有或間接占有）移轉予被告己○○之前
    ，仍屬曹惠琳占有，自無從宣告沒收，附此敘明。
據上論結，應依刑事訴訟法第368條、第369條第1項前段、第364
條、第299條第1項前段，兒童及少年福利與權益保障法第112條
第1項前段，刑法第11條、第320條第1項、第47條第1項、第51條
第5款、第74條第1項第1款、第38條之1第1項前段、第3項、第4
項，刑法施行法第1條之1第1項，判決如主文。
本案經檢察官陳信郎提起公訴，檢察官甲○○到庭執行職務。
中　　華　　民　　國　　110 　年　　5 　　月　　20　　日
                  刑事第四庭    審判長法　官  蔡名曜
                                      法　官  邱鼎文
                                      法　官  黃玉琪
以上正本證明與原本無異。
不得上訴。
                                      書記官  李欣憲

中　　華　　民　　國　　110 　年　　5 　　月　　20　　日

附錄論罪科刑法條全文：兒童及少年福利與權益保障法第112條
第1項前段、刑法第320條
兒童及少年福利與權益保障法第112條
成年人教唆、幫助或利用兒童及少年犯罪或與之共同實施犯罪或
故意對其犯罪者，加重其刑至二分之一。但各該罪就被害人係兒
童及少年已定有特別處罰規定者，從其規定。
對於兒童及少年犯罪者，主管機關得獨立告訴。
刑法第320條
意圖為自己或第三人不法之所有，而竊取他人之動產者，為竊盜
罪，處5年以下有期徒刑、拘役或50萬元以下罰金。
意圖為自己或第三人不法之利益，而竊佔他人之不動產者，依前
項之規定處斷。
前二項之未遂犯罰之。













附表：
編號 犯罪時間 竊盜行為方式 所犯法條 被害人 所犯之罪、諭知之刑 諭知之沒收  犯罪地點      1  民國109年2月24日17時50分許起至同日18時10分許之某時 趁少年劉○圻在球場中打球疏於注意，徒手竊取少年劉○圻放置在球場旁包包內價值新臺幣（下同）2萬6000元之手機1支（廠牌APPLE，型號IPHONE 11，IMEI:000000000000000），得手後，即逃離現場。嗣於109年2月27日，將該手機以1萬8000元價格變賣予賴曉雯，並將款項花用完盡。（至檢察官109年度偵字第21421號對賴曉雯為不起訴處分書所載之手機，核與此部分手機IMEI序號不同，應非同一支手機，顯係誤植，應予更正刪除） 刑法第320條第1項兒童及少年福利與權益保障法第112條第1項前段 少年劉○圻（民國00年出生，真實姓名年籍詳卷） 【上訴駁回】 戊○○成年人對少年犯竊盜罪，累犯，處有期徒刑伍月。  【上訴駁回】 未扣案犯罪所得之變賣款項新臺幣1萬8000元沒收，於全部或一部不能沒收或不宜執行沒收時，追徵其價額。  臺中市○區○○○路000號之崇倫國中籃球場      2 109年2月12日14時50分許起至同日17時許止間之某時 其趁少年洪○宏在球場中打球而疏於注意之際，徒手竊取少年洪○宏放置在球場旁之背包內手機1支（價值不詳，廠牌APPLE，型號為IPHONE XR，IMEI：000000000000000/000000000000000），並將同款型之模型機1支（由少年洪○宏交由警員查扣，臺中地檢署109年度管字2037號）放入少年洪○宏背包內，欲掩飾犯行，得手後，停留現場，待少年洪○宏尋找渠上開手機時，佯裝一起尋找無著後，始離去現場。嗣將上開手機以1萬元出售予不詳之成年人，並將款項花用完盡。 刑法第320條第1項兒童及少年福利與權益保障法第112條第1項前段 少年丙○○宏（民國00年生，真實姓名年籍詳卷） 【上訴駁回】 戊○○成年人對少年犯竊盜罪，累犯，處有期徒刑伍月。 【上訴駁回】 扣案之IPHONE XR之模型手機1支沒收。未扣案犯罪所得之變賣款項新臺幣1萬元沒收，於全部或一部不能沒收或不宜執行沒收時，追徵其價額。  臺中市○區○村路0段000號之向上國中籃球場      3 於109年2月16日16時10分許至同日16時50分許間之某時 趁少年林○華在球場中打球而疏於注意之際，徒手竊取少年林○華放置在球場旁之袋子內價值3萬1000元手機1支（型號IPHONE XR，IMEZ000000000000000/000000000000000），得手後，見少年林○華撥打渠上開手機門號無著後，始離去現場。嗣於109年2月16日，以1萬600元（起訴書誤植1萬元，應予更正）價格變賣予賴曉雯，並將款項花用完盡。 刑法第320條第1項兒童及少年福利與權益保障法第112條第1項前段 少年林○華（民國00年生，真實姓名年籍詳卷） 【上訴駁回】 戊○○成年人對少年犯竊盜罪，累犯，處有期徒刑伍月。 【上訴駁回】 未扣案犯罪所得之變賣款項新臺幣1萬600元沒收，於全部或一部不能沒收或不宜執行沒收時，追徵其價額。  臺中市○區○村路0段000號之向上國中籃球場      4 於109年3月8日16時許至同日17時30分許止間之某時 其趁乙○○在球場中打球而疏於注意之際，徒手竊取乙○○放置在球場旁之外套口袋內價值2萬2500元之手機1支（型號IPHONE 11，IMEZ000000000000000），得手後，即逃離現場。嗣於109年3月9日，以1萬7000元售予賴曉雯，並將款項花用完盡。 刑法第320條第1項 乙○○ 【上訴駁回】 戊○○犯竊盜罪，累犯，處有期徒刑肆月，如易科罰金，以新臺幣壹仟元折算壹日。 【上訴駁回】 未扣案犯罪所得之變賣款項新臺幣1萬7000元沒收，於全部或一部不能沒收或不宜執行沒收時，追徵其價額。  臺中市○區○村路0段000號之向上國中籃球場      5 於108年9月23日16時30分許至同日19時許間之某時 其趁辛○○在球場打球而疏於注意之際，徒手竊取辛○○放置在排球場旁價值2萬3600元之手機1支（IPHONE XR，IMEI:000000000000000）及現金400元，得手後，即逃離現場。嗣於108年9月23日，攜帶上開竊得手機，前往位於臺中市○區○○路000號由己○○經營AMIGO手機維修店，以1萬元販售予己○○（即本件犯罪事實二所示故買贓物部分），並將款項花用完盡。 刑法第320條第1項 辛○○ 【上訴駁回】 戊○○犯竊盜罪，累犯，處有期徒刑肆月，如易科罰金，以新臺幣壹仟元折算壹日。 【上訴駁回】 未扣案犯罪所得之現金新臺幣400元及其變賣款項新臺幣1萬元（共1萬400元），均沒收，於全部或一部不能沒收或不宜執行沒收時，追徵其價額。  在臺中市○○區○○路000號之逢甲大學排球場內      6 109年3月22日17時20分許至同日17時55分許間之某時 其趁庚○○在球場打球而疏於注意之際，徒手竊取庚○○放置在球場旁石椅上之價值2萬4900元手機1支（IPHONE 11，IMEI:000000000000 000），得手後，即騎乘車牌號碼000-000號普通重型機車逃離現場。嗣於109年3月25日1時2分許，將竊得上開手機，棄置在何德公園附近桌上，其後經傅文章於109年3月26日拾獲交由警員查扣（該手機已發還庚○○）。 刑法第320條第1項 庚○○ 【上訴駁回】 戊○○犯竊盜罪，累犯，處有期徒刑參月，如易科罰金，以新臺幣壹仟元折算壹日。   臺中市西屯區何安二巷之何德公園籃球場旁      7 於109年3月11日17時許至同日17時30分間之某時 趁少年黃○婷在球場打球而疏於注意之際，徒手竊取少年黃○婷放置在球場旁之價值3萬8900元手機1支（IPHONE SX MAX，IMEI:不詳、手機序號:G6TY923UKPH4），得手後，即逃離現場。嗣以5000元變賣予不詳姓名之人。 刑法第320條第1項兒童及少年福利與權益保障法第112條第1項前段 少年黃○婷（民國00年生，真實姓名年籍詳卷） 【撤銷改判】 戊○○成年人對少年犯竊盜罪，累犯，處有期徒刑陸月。 【撤銷改判】 未扣案犯罪所得之變賣款項新臺幣5000元沒收，於全部或一部不能沒收或不宜執行沒收時，追徵其價額。  臺中市○區○○路000號之國立中興大學附設臺中高級農業學校籃球場旁      8 109年3月12日17時20分許至同日18時39分許之某時 其趁少年林○庭在球場打球而疏於注意之際，徒手竊取少年林○庭放置在球場旁之價值2萬5000元之手機1支（IPHONE 10，IMEI:000000000000000），得手後，即逃離現場。嗣於109年3月13日，將該手機以1萬500元出售予賴曉雯，並將贓款花用完盡。 刑法第320條第1項兒童及少年福利與權益保障法第112條第1項前段 少年林○庭（民國00年生，真實姓名年籍詳卷） 【上訴駁回】 戊○○成年人對少年犯竊盜罪，累犯，處有期徒刑伍月。 【上訴駁回】 未扣案犯罪所得之變賣款項新臺幣1萬500元沒收，於全部或一部不能沒收或不宜執行沒收時，追徵其價額。  國立中興大學附設臺中高級農業學校排球場旁